【裁判字號】    89,易,2481
【裁判日期】    890822
【裁判案由】    贓物
【裁判全文】
臺灣板橋地方法院刑事判決                        八十九年度易字第二四八一號
    公  訴  人  臺灣板橋地方法院檢察署檢察官
    被      告  丙○○
右列被告因贓物案件，經檢察官提起公訴（八十九年度偵字第二二二五號），本院判
決如左：
    主  文
丙○○故買贓物，處有期徒刑肆月。
    事  實
一、丙○○前於民國七十九年八月三十一日因贓物案件經台灣高等法院判決有期徒刑
    六月，緩刑四年確定，嗣於八十一年八月三十一日經減刑為有期徒刑三月，又於
    八十一年三月五日因贓物案件經台灣高等法院判處有期徒刑二月確定，於八十一
    年七月十一日執行完畢，前開緩刑則因確定判決而遭撤銷，丙○○於八十二年三
    月十二日執行前開有期徒刑三月完畢，仍不知悔改，其為位於台北縣土城市○○
    街二十四號一樓冠昇機車行負責人，明知在八十九年一月間某日，某不詳年籍之
    成年男子載運前來上開冠昇機車行販售之車牌號碼ＬＬＧ─六八Ｏ號、ＭＤＢ─
    三一一號機車均屬來路不明之贓物（ＬＬＧ─六八Ｏ號機車原係乙○○所有，於
    八十八年八月間某日在台北縣樹林鎮○○路六十九號一樓前遭不詳之人竊取；Ｍ
    ＤＢ─三一一號機車原係甲○○所有，於八十九年一月十三日在台北縣樹林市○○街七十巷一弄十三號前遭不詳之人竊取），竟同意以每台新台幣（下同）一萬
    八千元至一萬九千元不等之價格買受之，經重新組裝後再另行出售。嗣於八十九
    年一月十九日晚間八時許，在上開冠昇機車行為警查獲，並當場扣得車牌號碼Ｌ
    ＬＧ─六八Ｏ號、ＭＤＢ─三一一號機車之置物箱各一只。
二、案經臺北縣警察局中和分局報請臺灣板橋地方法院檢察署檢察官偵查起訴。
    理  由
一、訊據被告丙○○供承右揭事實不諱，又被告丙○○所買受前開機車二台分別係乙○○、甲○○所有，而於上述時地遭竊，係屬來路不明之贓物之情，業據被害人
    乙○○、甲○○於警訊中指述明確，並有贓物認領保管單、「車輛竊盜、車牌失
    竊資料個別查詢報表─查詢車輛認可資料」各二紙附卷足資佐證，被告丙○○之
    上開自白應與事實相符。本件事證明確，被告犯行洵堪認定。
二、被告丙○○所為係犯刑法第三百四十九條第二項之故買贓物罪。公訴人雖認被告
    先後為二次故買贓物犯行，為連續犯。惟訊之被告堅決否認有二次故買贓物犯行
    ，辯稱：伊係在八十九年一月間某日一次購買上開二台贓車等語，經查，被告丙○○自警訊、偵查及本院審理中從未供稱上開二台機車係先後二次購得，本院亦
    查無證據足認被告係先後於不同時間購得上開二台機車，自應認被告供稱其在八
    十九年一月間某日一次購得上開二台贓車等語，應非無據，堪以採信。公訴人認
    被告所為係連續故買贓物罪，尚有未洽，併予敘明。爰審酌被告貪圖利益之犯罪
    動機、購買贓車之數量、所生危害、犯罪後坦承犯行態度尚稱良好等一切情狀，
    量處如主文所示之刑，以資懲儆。
據上論斷，應依刑事訴訟法第二百九十九條第一項前段，刑法第三百四十九條第二項
，罰金罰鍰提高標準條例第一條前段，判決如主文。
本案經檢察官靳開聖到庭執行職務。
中      華      民      國      八十九      年      八    月    廿二    日
                                  臺灣板橋地方法院刑事第三庭
                                          法  官  連育群
右正本證明與原本無異。
如不服本判決，應於判決送達後十日內，向本院提出上訴狀。
                                          書記官  蘇恩慶
中      華      民      國      八十九      年      八    月    廿二    日
附錄本案論罪科刑法條全文：
刑法第三百四十九條第二項：搬運、寄藏、故買贓物或為牙保者，處五年以下有期徒
                          刑、拘役或科或併科一千元以下罰金。


司法院資訊處製作；財團法人民間司法改革基金會備份。
